臺灣嘉義地方法院民事裁定
110年度破字第1號 
聲  請  人  中華開發資產股份有限公司

法定代理人  李天送


相  對  人  曾碧珠
上列聲請人聲請宣告相對人破產事件，本院裁定如下：
    主  文
聲請人應於本裁定送達後七日內，補正附表所示事項，逾期未補
，即駁回其聲請。
    理  由
一、按因財產權關係為聲請之非訟事件，應按其標的之金額或價
    額徵收費用，非訟事件法第13條定有明文。次按債權人聲請
    宣告破產時，應於聲請書敘明其債權之性質、數額及債務人
    不能清償其債務之事實，破產法第61條亦有明定。再按非訟
    事件之聲請，不合程式或不備其他要件者，法院應以裁定駁
    回之，但其情形可以補正者，法院應定期間先命補正，非訟
    事件法第30條之1亦有明文。
二、經查，本件聲請人聲請宣告相對人破產事件，聲請人未繳納
    聲請費用，應依非訟事件法第13條規定，按破產財團之財產
    價額繳足。又聲請人未提出如附表所示資料，茲命聲請人於
    本裁定送達後7日內具狀補正如附表所示之事項，逾期未補
    正，即駁回其聲請。
三、爰裁定如主文。
中　　華　　民　　國　　110 　年　　5 　　月　　4 　　日
                  民事第二庭法  官  陳威憲
以上正本係照原本作成。
本件裁定不得抗告。
中　　華　　民　　國　　110 　年　　5 　　月　　4 　　日
                            書記官  方瀅晴
附表：
一、陳報相對人構成破產財團之財產價值為何？並按構成破產財
    團之財產價額計算後，依非訟事件法第13條規定繳納聲請費
    用。
二、具體敘明聲請人債權之性質、數額及相對人不能清償其債務
    之事實。
三、提出相對人曾碧珠（身分證統一編號：Z000000000號）之最
    新戶籍謄本（記事欄勿省略）。
四、請提出財團法人金融聯合徵信中心之相對人曾碧珠（身分證
    統一編號：Z000000000號）之當事人綜合信用報告正本，及
    臺灣票據交換所票據信用資料。
五、依破產法第62條規定提出相對人之財產狀況說明書及最新財
    政部國稅局財產歸戶及所得資料。又前開財產狀況說明書應
    記載內容如下：
  ㈠如為現金或存款，應載明其金額、保管人、存放地點，並提
    出相關證明。
  ㈡如為應收款項、銀行借款、應付款項等，應列出明細，並提
    出相關證明。
  ㈢如為股票或有價證券，應載明其張數、集保帳戶或保管人、
    保管地點、有無設定負擔或信託及交易市值等證明。
  ㈣如為其他動產，應載明其保管人、保管地點、有無設定負擔
    或信託及交易市值等證明。
  ㈤如為不動產，應請提出土地、建物登記謄本及交易市值證明
    。該不動產如有抵押權，應說明抵押權所擔保之債權金額餘
    額，並提出相關證明。
  ㈥如有投資，應說明其投資金額、現在價值，並提出相關證明
    。
  ㈦如為保險契約，應載明保險名稱、保險人名稱、保險金，並
    提出相關證明。
六、相對人是否有其他債權人？若有，應提出完整之債權人清冊
    ，並應載明現有債權人（包含但不限於資產負債表之負債項
    目）之姓名（如為法人或營利事業，應列示其全名及聯絡方
    式）、發生原因（例：進貨、運費、借貸等）、金額、清償
    或執行情形（含債權人取得之執行名義）及其證明文件，且
    詳加敘明各債權借款日期、清償期、尚未清償金額及何時不
    能清償債務等事實。
七、相對人有無積欠其他稅款？如有，應說明稅捐機關為何、金
    額若干，並提出相關證明。
八、相對人是否有債務人？若有，應提出完整之債務人清冊，並
    應載明現有全部債務人（包含但不限於資產負債表之應收帳
    款、應收票據、其他應收款、存出保證金）之姓名（如為法
    人或營利事業，應列示其全名及聯絡方式）、金額、清償或
    執行情形及其證明文件。
九、聲請人主張相對人積欠新臺幣（下同）3,919,821元、3,996
    986元及利息、違約金，惟依聲請人檢附之債權憑證，債權
    人已分別有受償之情形，則聲請人對相對人之債權數額應有
    變動，請聲請人陳報正確之債權數額。